---
title: "Data Visualization"
author: "Meta Mahyarani"
date: "12/13/2020"
output: 
  html_document:
    theme: cosmo
    highlight: tango
    toc: true
    toc_float:
      collapsed: false
    df_print: paged
---

```{r setup, include=FALSE}
knitr::opts_chunk$set(echo = TRUE)
```

# Latar Belakang

Data yang saya gunakan dari banktelemarketing yang berasal dari negara portugal. Hal yang harus dilakukan adalah proses preprocessing sedetail mungkin agar data siap untuk diproses.

Dataset yang saya gunakan berasal dari link berikut ini:
https://archive.ics.uci.edu/ml/datasets/bank+marketing


# Import library yang digunakan

```{r}
library(ggplot2)
library(tidyr)
```

# Data Preprocessing

## Read data

```{r}
telemarket <- read.csv("bank/bank-full.csv", stringsAsFactors = T, sep = ";")

str(telemarket)
```
## Missing data

```{r}
anyNA(telemarket)
```

```{r}
colSums(is.na(telemarket))
```

## Tampilkan 10 data jobs
```{r}
head(telemarket$job, 10)
```

## Summary

```{r}
summary(telemarket)
```

Dari summary yang saya dapatkan bahwa saya simpulkan:
1. Job yang paling banyak yaitu **management**
2. Marital yang paling banyak yaitu **married**
3. Housing yang paling banyak yaitu **yes**
4. Contact yang paling banyak yaitu **celular**
5. Poutcome yang paling banyak yaitu **failure**

# Business Problem

**1. Kita akan check interaksi antara edukasi dan balance nya

```{r}
telemarket$durasi_ratio <- telemarket$balance/telemarket$duration


ggplot(data = telemarket, mapping = aes(x = poutcome, y = campaign)) +
  geom_boxplot(mapping = aes(fill = poutcome), show.legend = FALSE) +
  labs(y = "Campaign", x = "Poutcome",
       size = "Campaign",
       title = "Campaign per Poutcome",
       subtitle = "Bank telemarketing spanyol",
       caption = "Campaign per Poutcome")
```

Dari business problem yang nomor 1, saya mendapatkan hasil bahwa terdapat banyak outlier. Outlier yang paling banyak ada di pekerjaan yaitu **unkown**

**2. Job mana yang paling banyak?**

Membuat dataframe baru yang berisi jobs yang terbanyak didalam dataset.

```{r}
mari <- as.data.frame(table(telemarket$job))

trend_job <- mari[mari$Freq >=938,]

trend_job <- trend_job[order(trend_job$Freq, decreasing = T),]
```
```{r}
ggplot(data = trend_job, mapping = aes(x = Freq, y = reorder(Var1, Freq))) +
  geom_col(mapping = aes(fill = Freq), , show.legend = FALSE) +
  geom_text(mapping = aes(label = Freq), color = "black", size = 2, nudge_x = -0.1) +
  scale_fill_gradient(low = "#6ba832", high = "#32a834")
```

Dari grafik yang saya dapatkan, saya simpulkan bahwa pekerjaan yang terbanyak yaitu **blue-collar** dan pekerjaan yang paling sedikit yaitu **student** didalam bank telemarketing spanyol.

**3. Berapa rata-rata umur serta rata-rata pendapatan dari perusahaan? Dan adakah terkaitan diantara keduanya?**

```{r}
telemarket.top.rata <- aggregate.data.frame(x = list(pendapatan_ratio = telemarket$balance/telemarket$campaign, umur_pendapatan_ratio = telemarket$balance/telemarket$age),
                                            by = list(job = telemarket$job),
                                            mean)
```

```{r}
telemarket_long <- pivot_longer(data = telemarket.top.rata, cols = c("pendapatan_ratio", "umur_pendapatan_ratio"))
```

```{r}
ggplot(data = telemarket_long, mapping = aes(x = value, y = job, fill = name)) +
  # geom_text(mapping = aes(label = value), color = "black", size = 3, nudge_x = -0.3) +
  geom_col(position = "dodge")
```
Dari grafik yang saya dapatkan, saya simpulkan bahwa pendapatan rasio berdasarkan *balance* dan *campaign* menghasilkan bahwa data yang terbanyak ada di retired. Di rentang nilai 1000. Dan umur_pendapatan_ratio berdasarkan *balance* dan *age* di rentang niai kurang lebih 2. 

**4. Adakah keterkaitan antara status dan edukasi?** 

```{r}
korelasi <- telemarket[order(telemarket$age, telemarket$job, decreasing = T),]
```

```{r}
ggplot(data = korelasi, mapping = aes(x = education, y = marital)) +
  geom_jitter(mapping = aes(col = education)) +
  facet_wrap(~education, scales = "free") +
  labs(title = "Terkaitan antara edukasi dan status") +
  theme(plot.title = element_text(hjust = 0.3))
```

Dari grafik yang saya dapatkan, saya simpulkan bahwa korelasi antara pendidikan dan status pernikahan menghasilkan bahwa status pernikahan yang paling terbanyak terdapat di pendidikan **secondary**.